【裁判字號】    97,聲,3273
【裁判日期】    971014
【裁判案由】    停止執行
【裁判全文】
臺灣臺北地方法院民事裁定              97年度聲字第3273號
聲  請  人  乙○○
相  對  人  甲○○
上列當事人間聲請停止停止執行事件，本院裁定如下：
    主  文
聲請人供擔保新臺幣壹拾參伍仟元後，本院九十七年度執字第七
四七０三號給付票款強制執行事件之強制執行程序，於本院九十
七年度訴字第六一二八號債務人異議之訴事件判決確定前，應暫
予停止。
    理  由
一、按發票人主張本票係偽造、變造者，於前條裁定送達後20日
    內，得對執票人向為裁定之法院提起確認之訴；發票人主張
    本票債權不存在而提起確認之訴不合於第1項之規定者，法
    院依發票人聲請，得許其提供相當並確實之擔保，停止強制
    執，非訟事件法第195條第1項、第3項分別定有明文。又上
    開擔保係備供債權人因停止執行所受損害之賠償，因此本院
    酌定擔保金額，係以債權人因本件停止執行所可能遭受之損
    害為考量之依據（最高法院91年度台抗字第429號裁判意旨
    參照）。
二、查本件相對人即債權人以本院96年度票字第55518號民事裁
    定為執行名義，聲請強制執行聲請人即債務人對第三人之存
    款、薪資、股金及不動產（案列97年度執字第74703號），
    其聲請強制執行之債權總額為新臺幣（下同）632,188元，
    及自民國96年9月1日起至清償日止，按年息6％計算之利息
    ，本院民事執行處於97年8月19日核發執行命令，並囑託臺
    北市建成地政事務所查封不動產等情，業經本院調閱97年度
    執字第74703號給付票款強制執行事件查核無誤。而聲請人
    以前開民事裁定所示本票之債權不存在為由，於97年9月26
    日提起確認本票債權不存在之訴，此有起訴狀上之本院收狀
    戳可證，亦經調閱本院97年度訴字第6128號債務人異議之訴
    卷宗屬實，計算至上開債務人異議之訴起訴之日即97年9月2
    6日止，相對人得執行之債權本息總和約為672,823元〔632
    ,188 ＋632,188×6％×1年＋632,188×6％÷365日×26日
    （小數點4捨5入）〕，參考各級法院辦案期限實施要點規定
    ，第1、2審程序審判案件之期限分別為1年4個月、2年，加
    上裁判送達、上訴、分案等期間，則兩造間債務人異議之訴
    審理期限約需4年，爰以此為預估聲請人提起債務人異議之
    訴獲准停止執行因而致相對人執行延宕之期間，是以相對人
    因停止執行未能受償上開債權總額所受損害為上開債權總額
    之法定遲延利息即134,564元〔672,823元×5%×4年（小數
    點4捨5入）〕，取其概數135,000元作為相對人因聲請人提
    起債務人異議之訴，因而停止執行致未能即時受償之損害額
    。
三、依強制執行法第18條第2項，民事訴訟法第95條、第78條，
    裁定如主文。
中    華    民    國    97    年    10    月    14    日
                  民事第五庭    法  官  許純芳
以上正本係照原本作成
如對本裁定抗告須於裁定送達後10日內向本院提出抗告狀，並繳
納抗告費新臺幣1,000元
中    華    民    國    97    年    10    月    14    日
                                書記官  詹雪娥


司法院資訊處製作；財團法人民間司法改革基金會備份。
